臺灣高等法院臺南分院刑事判決　　　　 96年度上易字第443號
上　訴　人　臺灣雲林地方法院檢察署檢察官
被　　　告　甲○○
上列上訴人因被告違反動產擔保交易法案件，不服臺灣雲林地方
法院96年度簡上字第89號中華民國96年5月31日第一審判決（聲
請簡易處刑案號：臺灣雲林地方法院檢察署95年度偵字第5855號
），提起上訴，本院判決如下：
    主  文
原判決撤銷。
本件免訴。
    理  由
一、聲請簡易判決處刑書意旨略以：被告甲○○於民國94年5 月
    16日，向遠東國際商業銀行台北民權分行（下稱遠東銀行）
    以設定動產抵押方式，貸款新臺幣（下同）340,000 元，購
    買車牌號碼J7-9939 號自小客車，約定自94年6 月17日起，
    至97年5 月17日止，以每月為一期，每期付12,614元，共分
    36期付清，約定車輛應停放雲林縣崙背鄉阿勸村7 鄰鹽園61
    之1 號住處，且在分期款付清前，不得任意將標的物遷移、
    出賣、出質、移轉或為其他處分。詎甲○○自第13期即95年
    6 月17日起未再付款，並意圖為自己不法之利益，未告知遠
    東銀行即遷移不明，致生損害於遠東銀行（遠東銀行於95年
    6 月22日，將對被告之債權及動產抵押權讓與和潤企業股份
    有限公司。因認被告涉犯違反動產擔保交易法第38條罪嫌云
    云。
二、按案件有犯罪後之法律已廢止其刑罰之情形者，應諭知免訴
    判決，並得不經言詞辯論為之，刑事訴訟法第302 條第4 款
    、第307 條分別定有明文。
三、被告於本件犯罪行為後，動產擔保交易法第38條之刑罰規定
    ，業經總統於民國96年7月11日以華總一義字第09600088561
    號公布廢止，並自同年7月13日生效施行，即修正後之動產
    擔保交易法對於違反規定者，並無刑罰之規定，對被告而言
    ，自屬犯罪後之法律已廢止其刑罰。檢察官起訴被告甲○○
    涉犯動產擔保交易法第38條之罪嫌，因被告行為後法律已廢
    止其刑罰，依前開規定，自應為免訴之判決。
四、原審以不能證明被告犯罪，而為無罪之諭知，固非無見。惟
    查被告行為後，依上所述，動產擔保交易法第38條已廢止其
    刑罰之規定，原審未及適用，容有未洽，是檢察官上訴意旨
    認被告涉犯上開罪嫌，雖無理由，惟原判決既有上開可議之
    處，自應由本院將原判決予以撤銷改判，諭知免訴之判決，
    並不經言詞辯論為之。
據上論斷，應依刑事訴訟法第369條第1項前段、第364條，第302
條第4款、第307條，判決如主文。
中　　華　　民　　國　　96　　年　　7 　　月　　26　　日
                  刑事第四庭    審判長法　官 吳志誠
                                      法　官 陳珍如
                                      法　官 羅心芳
以上正本證明與原本無異。
不得上訴。
　　　　　　　　　　　　　　　　　　　書記官 蔡振豐
中　　華　　民　　國　　96　　年　　7 　　月　　26　　日
